臺灣臺中地方法院刑事判決　　　　　　　　　　　　九十四年度訴字第一二一八號
　　公　訴　人　臺灣臺中地方法院檢察署檢察官
　　被　　　告　甲○○
　　選任辯護人　楊雯齡律師
　　被　　　告　己○○
　　選任辯護人　何中慶律師
右列被告等因加重強盜等案件，經檢察官提起公訴（九十四年度偵字第三二五四號）
，本院判決如左：
    主  文
甲○○共同意圖為自己不法之所有，攜帶兇器，以強暴至使不能抗拒，而取他人之物
，累犯，處有期徒刑捌年陸月。扣案之玩具手槍壹支（槍枝管制編號0000000
000）、子彈拾顆，均沒收。
己○○共同意圖為自己不法之所有，攜帶兇器，以強暴至使不能抗拒，而取他人之物
，處有期徒刑捌年。扣案之玩具手槍壹支（槍枝管制編號0000000000）、
子彈拾顆，均沒收。
事  實
一、甲○○曾於民國八十九年間，因施用毒品案件，經本院於八十九年二月十日以八
    十九年度訴字第二七四號分別判處有期徒刑八月、六月，應執行有期徒刑一年確
    定，於九十年一月十一日入監執行，甫於九十年十二月十七日縮短刑期執行完畢
    ，猶不知悔改。
二、甲○○、己○○竟基於強盜他人財物之犯意聯絡，意圖為自己不法所有，由甲○○提議以召妓之方式，強盜他人財物，經己○○應允後，甲○○即先於九十四年
    二月二日十一時許，先行駕駛己○○所有之車牌號碼ＯＥ─三六八二號自小客車
    離去，甲○○為掩蔽身分逃避查緝之目的，而於當日十二時許，基於竊取他人財
    物之犯意，意圖為自己不法之所有，單獨前往臺中縣豐原市○○○路○段前，執
    持己○○所有放置於自小客車內客觀上足以對人之生命、身體、安全構成威脅，
    具有危險性，堪供為兇器使用之扳手一支，竊取乙○○所有之ＰＩ─一六三０號
    車牌二面得手後，隨即前往不詳處所，以前開扳手拆卸下己○○原有車牌，改懸
    掛竊得之前開ＰＩ─一六三０號車牌，再於下午，駕車返回臺中縣東勢鎮○○路
    三００號己○○住處，搭載己○○外出進行召妓強盜之計畫；俟於九十四年二月
    二日十四時許，甲○○、己○○選擇位於臺中市○○區○○路三段一五一號星瑪
    汽車旅館作為作案之地點，為掩飾二人共犯之身分，甲○○乃先行藏身於後行李
    廂內，偽裝成己○○獨自駕車進入星瑪汽車旅館休息，於九十四年二月二日十四
    時四十分進入星瑪汽車旅館三０九號房後，甲○○即透過自由時報分類廣告欄所
    刊登之色情小廣告，以其所使用門號0000000000號行動電話撥打電話
    聯絡應召站要求找小姐服務，經應召站通知丙○○前往應召後，丙○○即於九十
    四年二月二日十五時許撥打電話予己○○聯絡，相約於當日十五時二十分許，在
    臺中市○區○○○路新天地餐廳會面，召妓過程安排妥當後，即由己○○駕車外
    出接載丙○○，而甲○○則執持己○○所有放置在前開自小客車上質地堅硬，客
    觀上足以對人之生命、身體、安全構成威脅，具有危險性，堪供為兇器使用，不
    具有殺傷力之玩具手槍一支（槍枝管制編號0000000000，內有不具有
    殺傷力之子彈十顆），及己○○所有放置於前開自小客車上之黃色膠帶、白色束
    帶等物，先行躲藏在車庫進入房間之樓梯間；待己○○搭載丙○○返回星瑪汽車
    旅館三０九號房後，己○○先假意與丙○○談妥性交易代價，即與丙○○共同進
    入浴室沐浴，甲○○隨即執持前開玩具手槍，踹門進入，佯裝與己○○不相識，
    嚇令己○○與丙○○不准動，並要求己○○先以黃色膠帶封住丙○○之嘴巴，再
    由甲○○以白色束帶綁住丙○○之雙手，再綁住己○○之雙手後，甲○○擔心應
    召站之馬伕會察覺應召小姐丙○○遭搶，乃臨時決定更換地點，便要求己○○與
    丙○○穿妥衣物，步行下樓至車庫處，甲○○乃要求丙○○進入後車廂，待丙○○進入後，甲○○即以白色束帶綁住丙○○之雙腳，以此強暴方式剝奪丙○○之
    行動自由，甲○○為免遭星瑪汽車旅館人員察覺異狀，隨後亦進入後車廂內，自
    行關妥後車廂門後，偽裝由己○○單獨駕車離去，途中因己○○不知道路，亦無
    錢支付汽車旅館費用，乃改由甲○○負責駕駛該自小客車，而己○○則換至右前
    座；俟於九十四年二月二日十六時零六分許，甲○○駕車搭載己○○，前往臺中
    市○○區○○路一段八八三號吉野汽車旅館，進入車庫內，甲○○即先行解開丙○○腳上之束帶，嚇令丙○○自後車廂下車，三人一同進入吉野汽車旅館０一０
    號房後，甲○○先行要求丙○○、己○○一同進入浴室，甲○○即將丙○○之皮
包內所有財物悉數傾倒在床上，逐一過濾財物價值後，強行取走丙○○所有之Ｄ
    ＢＴＥＬ廠牌、五六八八型號、銀色行動電話一支（序號0000000000
    00000），因丙○○皮包內之財物不多，甲○○乃執持前開玩具手槍，要求
    丙○○離開浴室到房間臥床旁，甲○○見丙○○手上配戴之象牙手環一條，認為
    價值不貲，乃執持前開玩具手槍，要求丙○○交付，丙○○不從，甲○○即利用
    丙○○遭綑綁雙手挾持以剝奪行動自由，以致心生畏懼不能抵抗之狀態，強行自
    丙○○手上取走該只象牙手環，為免遭丙○○起疑，己○○則一再向甲○○求情
    ，要求釋放丙○○，用以取信丙○○，待甲○○以前開強暴手段強盜財物得手後
    ，甲○○再將丙○○嘴巴、手腳綁住後，要求丙○○進入後車廂內，由甲○○駕
    車搭載己○○離去，行駛至臺中市北屯區東山圓環附近，甲○○讓己○○先行下
    車，甲○○繼續將車開往臺中市北屯區東山聖壽宮附近，將丙○○釋放後，再駕
    駛該自小客車掉頭返回搭載己○○，並將強盜所得之前開行動電話分配予己○○
    取得，而甲○○行竊所得之前開車牌二面，則經甲○○於不詳時間，隨意丟棄在
    臺中市○○區○○路卡多里樂園停車場附近草叢中，並改懸掛己○○原有之車牌
    後，駕車返回臺中縣東勢鎮後，各自離去，該自小客車亦經己○○開回臺中縣東
    勢鎮○○街十八號住處。己○○於取得前開行動電話後，即交予不知情之其妻戊○○使用；而甲○○則將取得之象牙手環，委託不知情之辛○○送往鑑定其價值
    ，以方便變賣。嗣於九十四年二月十五日十五時五分許，在臺中縣東勢鎮○○街
    十八號，為警透過丙○○所有之行動電話內建序號循線查獲己○○，並當場扣得
    己○○所有供共同行搶使用之玩具手槍一支、彈匣一個、玩具金屬彈殼十顆；又
    於九十四年二月十五日十九時零五分許，在臺中縣東勢鎮○○街四一號前，為警
    查獲甲○○；而戊○○獲知該行動電話係行搶所得之物後，亦於九十四年二月十
    五日十九時五十分許，主動向臺中市警察局第五分局提出該行動電話一支；再於
    九十四年二月十五日二十時三十分許，甲○○帶同警方前往臺中市○○區○○路
    卡多里樂園停車場旁草叢內，起獲ＰＩ─一六三０號車牌二面；復於九十四年二
    月十五日二十二時四十五分許，經甲○○帶同警方前往臺中縣東勢鎮○○街三九
    六巷三一號其友人辛○○住處，起獲象牙手環一只。
三、案經臺中市警察局第五分局報請臺灣臺中地方法院檢察署檢察官偵查起訴。
    理  由
一、訊據被告甲○○、己○○，對於右揭時地，被告甲○○單獨執持扳手行竊被害人
    乙○○所有之車牌二面得手，及被告甲○○、己○○利用召妓行搶之手段，執持
    玩具手槍，以綑綁挾持被害人丙○○之強暴手段，而剝奪被害人丙○○之行動自
    由之方式，致使被害人丙○○心生畏懼，不能抗拒，而強盜被害人丙○○所有之
    行動電話、象牙手環等財物得手等情，業經於本院中坦認屬實，核與被害人乙○○、丙○○於警詢、偵查及本院中之證述內容、證人庚○○、丁○○、辛○○於
    本院中及證人戊○○於警詢、偵查中之證述情節均屬相符，並有臺灣臺中地方法
    院檢察署檢察官針對被告甲○○、己○○之警詢錄音帶所製作之勘驗筆錄一份（
    參照九十四年度偵字第三二五四號偵查卷(二)第二八至四七頁）、被害人乙○○所
    有車輛之車籍作業系統—查詢認可資料一份（參照九十四年度偵字第三二五四號
    偵查卷(一)第八七頁）、被害人乙○○所有車輛之車輛竊盜、車牌失竊資料個別查
    詢報表—查詢車牌認可資料一份（參照九十四年度偵字第三二五四號偵查卷(一)第
    八八頁）、被害人丙○○所使用行動電話門號之行動電話通聯紀錄一份（參照九
    十四年度偵字第三二五四號偵查卷(一)第九十至九二頁）、證人戊○○所使用行動
    電話門號之行動電話通聯紀錄一份（參照九十四年度偵字第三二五四號偵查卷(一)
    第九三至一０六頁）、贓物認領保管單二份（參照九十四年度偵字第三二五四號
    偵查卷(一)第一０七、一０八頁）、查獲現場照片八張（參照九十四年度偵字第三
    二五四號偵查卷(一)第一０九至一一三頁）、吉野汽車旅館客戶資料一份（參照九
    十四年度偵字第三二五四號偵查卷(一)第一四五頁）在卷可稽，復有扣案之玩具手
    槍一支、子彈十顆、行動電話一支、象牙手環一只為證，被告甲○○、己○○自
    白供述均與現有事證相符，應堪置信。本件事證已臻明確，被告甲○○、己○○
    犯行，均堪認定。
二、查：未經扣案之扳手一支，雖未經扣案，然依據一般常理推斷，扳手係屬質地堅
    硬之金屬材質製成品，客觀上足以對人之生命、身體、安全構成威脅，應屬兇器
    無訛。次查：扣案之玩具手槍一支（槍枝管制編號0000000000），經
    鑑定結果，認係仿ＢＥＲＥＴＴＡ廠八四型半自動手槍製造之金屬玩具手槍，經
    檢視，槍管內具阻鐵，無法供發射彈丸使用，不具殺傷力；而扣案之子彈十顆，
    均係玩具金屬彈殼，此有內政部警政署刑事警察局九十四年三月二日刑鑑字第０
    九四００二四六五九號槍彈鑑定書一份（參照九十四年度偵字第三二五四號偵查
    卷(二)第四八至五十頁）在卷可稽，該扣案之玩具手槍、子彈，固不具有殺傷力，
    惟經本院當庭勘驗結果，該手槍之槍身、槍管均係金屬材質，質地堅硬，重量約
    八百六十七公克，以手執持有沈重感，外觀上無法分辨槍枝之真偽（參照本院卷
    第一四五頁），客觀上足以對人之生命、身體、安全構成威脅，亦堪認定為兇器
    。(一)被告甲○○意圖為自己不法之所有，執持客觀上足以對人之生命、身體、安
    全構成威脅，堪供為兇器使用之扳手一支，行竊被害人乙○○所有之ＰＩ—一六
    三０號車牌二面得手，核其所為，係犯刑法第三百二十一條第一項第三款之攜帶
    兇器竊盜罪。(二)被告甲○○、己○○基於共同強盜他人財物之犯意聯絡，以假應
    召真強盜之手段，由被告甲○○執持客觀上足以對人之生命、身體、安全構成威
    脅，堪供為兇器使用，不具有殺傷力之玩具手槍一支（內有不具有殺傷力之玩具
    子彈十顆），由被告甲○○假裝嚇令被告己○○以黃色膠帶封住被害人丙○○之
    嘴巴，再由被告甲○○以白色束帶綁住被害人丙○○之手腳，以此強暴方式，剝
    奪被害人丙○○之行動自由，致使被害人丙○○不能抗拒而取得被害人丙○○所
    有之行動電話一支、象牙手環一只等財物得手，核被告甲○○、己○○所為，均
    係犯刑法第三百三十條第一項之加重強盜罪。(三)按強盜於行劫時，綑縛事主，即
    係實施強暴脅迫，應包括於強盜行為以內，不另成立妨害自由罪，最高法院二十
    四年上字第四四０七號著有判例。公訴人認被告甲○○、己○○以剝奪被害人丙○○行動自由之方法，遂行強盜之行為，該剝奪他人行動自由部分，應另行成立
    妨害自由罪，惟被告甲○○、己○○一開始即係計畫以假召妓真強劫之手段，強
    盜他人財物，因此，該妨害自由之行為，應屬於強盜構成要件中之「強暴」手段
    ，不應另行成立妨害自由罪，公訴人另論以妨害自由罪，顯有未洽。(四)被告甲○○、己○○二人對於前開加重強盜犯行間，顯有共同之犯意聯絡及行為分擔，為
    共同正犯。又被告甲○○為方便強盜掩蔽身分之目的，而行竊他人車牌懸掛使用
    ，其所犯攜帶兇器竊盜罪與加重強盜罪二者間，有方法、目的之牽連關係，為牽
    連犯之裁判上一罪關係，應依刑法第五十五條之規定，從一重之加重強盜罪論處
    。(五)末查：被告甲○○曾於八十九年間，因施用毒品案件，經本院於八十九年二
    月十日以八十九年度訴字第二七四號分別判處有期徒刑八月、六月，應執行有期
    徒刑一年確定，於九十年一月十一日入監執行，甫於九十年十二月十七日縮短刑
    期執行完畢，此有臺灣高等法院被告全國前案紀錄表一份在卷可稽，被告甲○○
    前受有期徒刑之執行完畢後，五年之內再犯本件有期徒刑以上之罪，為累犯，應
    依刑法第四十七條之規定，加重其刑。(六)爰審酌被告甲○○、己○○謀議以假應
    召真強劫之手段，以強盜應召女子之財物，其行搶之原始動機，無非係因應召女
    子不敢報警，加上渠等以懸掛行竊車牌、隱匿車內之手法，進出汽車旅館遂行犯
    罪，更添查緝之困難性，本件被告甲○○雖於警詢、偵查及本院中均表示坦承犯
    行，然對於關涉被告己○○部分之事實經過，均多有隱瞞，企圖迴護被告己○○
    ，迄於本院言詞辯論期日始和盤托出，而被告己○○除於警詢中坦承犯行外，自
    偵查及本院中均一在否認犯行，卻無法合理交代參與搭載應召小姐、行搶當時在
    場之原因，僅係一再表明不知情，且有多次幫被害人丙○○求情，惟被告己○○
    在整個案發過程中，大多數之時間均係處於自由未受拘束之狀態，被告己○○若
    無參與，大可逕向他人求救或自行脫困離去，卻未採取任何行動，可見被告己○○確實有參與強盜他人之財物，被告己○○最後於本院審理中經調查證據完畢後
    ，基於法院量處刑度之考量，決定認罪，惟被告己○○業已耗費司法資源，其犯
    後認罪之結果，係屬權衡利害得失之考量，並無真誠悔過之意，而被告甲○○雖
    有悔過之意，犯後態度較為良好，且積極表達與被害人丙○○和解之意，然被告
    甲○○僅願賠償被害人丙○○幾千元之精神損害，該微薄之賠償金額顯不足以彌
    補被害人丙○○之身心受創程度，參酌本案係由被告甲○○計畫、提議、主導，
    而被告己○○僅係協助之角色，其二人參與程度不同，及行搶之財物價值不高，
    且已經尋獲發還被害人等一切情狀，認為公訴人分別具體求處被告甲○○有期徒
    刑九年六月、被告己○○有期徒刑十年，稍嫌過重，分別量處如主文所示之刑，
    以示懲儆。
三、扣案之玩具手槍一支（槍枝管制編號0000000000）、子彈十顆，係屬
    被告己○○所有，經被告甲○○執持供共同強盜所用之物，業據被告甲○○供述
    屬實，爰依刑法第三十八條第一項第二款之規定，併予諭知沒收。至於未經扣案
    之扳手一支，則係被告己○○所有，經被告甲○○持以單獨行竊所用之物，業據
    被告甲○○供述在卷，該扳手既非被告甲○○所有之物，自無從諭知沒收；又未
    經扣案之黃色膠帶一捲、白色束帶一捲，雖係被告己○○所有，經被告甲○○持
    以供共同強盜所用之物，亦據被告甲○○供述屬實，惟膠帶、束帶係屬消耗品，
    被告甲○○用以綑綁被害人丙○○之過程，極有可能早已用罄，而剩餘部分並無
    再行利用之價值，更可能業已丟棄不知去向，而案發現場復未查獲有膠帶或束帶
    等物品，依據現有事證以及為免日後執行之困難，該供作案使用之黃色膠帶、白
    色束帶應堪認定已經滅失，爰不另為沒收之諭知。
據上論斷，應依刑事訴訟法第二百九十九條第一項前段，刑法第二十八條、第三百二
十一條第一項第三款、第三百三十條第一項、第五十五條、第四十七條、第三十八條
第一項第二款，判決如主文。
中      華      民      國      九十四      年    六    月    二十九    日
                                臺灣臺中地方法院刑事第五庭
                                    審判長法  官  賴恭利
        法  官  劉麗瑛
                                          法  官  巫淑芳
右正本證明與原本無異。
如不服本判決，應於送達後十日內向本院提出上訴狀（須附繕本），上訴於臺灣高等
法院臺中分院。
                                        書記官
中      華      民      國      九十四      年    六    月    二十九    日
附錄論罪科刑法條：
刑法第三百三十條：
犯強盜罪而有第三百二十一條第一項各款情形之一者，處七年以上有期徒刑。
前項之未遂犯罰之。
刑法第三百二十一條：
犯竊盜罪而有左列情形之一者，處六月以上、五年以下有期徒刑：
  一、於夜間侵入住宅或有人居住之建築物、船艦或隱匿其內而犯之者。
  二、毀越門扇、牆垣或其他安全設備而犯之者。
  三、攜帶兇器而犯之者。
  四、結夥三人以上而犯之者。
  五、乘火災、水災或其他災害之際而犯之者。
  六、在車站或埠頭而犯之者。
前項之未遂犯罰之。